【裁判字號】    93,上訴,1738
【裁判日期】    951031
【裁判案由】    偽造文書等
【裁判全文】
臺灣高等法院臺中分院刑事判決        93年度上訴字第1738號
上  訴  人  台灣彰化地方法院檢察署檢察官
被      告  癸○○
被      告  子○○
上列上訴人因被告等偽造文書等案件，不服台灣彰化地方法院93
年訴字第192號，中華民國93年3月24日第一審判決（起訴案號：
台灣彰化地方法院檢察署93年度偵字第989號、第1152號、93年
度偵緝字第9號）及併案審理（93年度偵字第1965、7639、7640
號），提起上訴，本院判決如下：
      主  文
原判決關於子○○、癸○○部分均撤銷。
子○○、癸○○共同連續行使偽造之私文書，足以生損害於他人
，子○○處有期徒刑壹年捌月、癸○○處有期徒刑壹年陸月，均
緩刑伍年，緩刑期間付保護管束。扣案如附表二、三所示之物均
沒收。
    事  實
一、子○○、癸○○二人分別於民國九十一年十月間及九十二年
    三月間，經丑○○（同案本院另行判決）及綽號「阿成」之
    不詳真實姓名、年籍成年男子以介紹到大陸地區工作、每月
    月薪為新台幣（下同）五萬元的利誘下，先後加入由真實姓
    名、年籍均不詳，綽號「伸哥」、「大雄」、「文雄」及「
    西瓜」等成年男子為首之中獎詐騙集團，其等即共同基於意
    圖為自己不法所有及偽造私文書之概括犯意聯絡，由與其等
    有上開概括犯意聯絡之黃信榮、余坤禧、未○○、劉育誠、
    高玉昌、黃美麗、許雅雲、卯○○等人（以上等人另案經檢
    察官提起公訴，另案審理中），分別負責在台灣地區承租門
    牌號碼台中市○○區○○路一段二一０號Ｂ棟六樓之三之房
    舍作為在臺灣中部地區之辦公處所、安排成員出境到中國大
    陸之福建省廈門地區之詐騙總部、申辦多家電信公司之易付
    卡以提供其他成員撥打詐騙電話之用、印刷及寄發內容不實
    之廣告單與中獎通知等事務（黃信榮等人所參與之事務見後
    述），子○○及癸○○二人即先後在丑○○及綽號「阿成」
    之帶領下，透過黃信榮及劉育誠聯絡「中領旅行社」不知情
    之行員吳淑禎（另案經檢察官為不起訴處分），辦理訂購機
    票等出境事宜，於九十一年十月及九十二年三月間，陸續被
    送往廈門之「前埔」、「何厝村」等地，與和其等有前開犯
    意聯絡、綽號「阿國」、「王董」之大陸地區負責人會合，
    經「阿國」、「王董」等人提供詐騙劇本供其等背誦及演練
    而加以訓練後，再交予集團提供之行動電話，內附由余坤禧
    申辦之易付卡，以隨機電話選號之方式，任意挑選集團成員
    所買得之被害人電話號碼，假藉做市場調查為由打電話給不
    知情之不特定被害人，謊稱其係某新開幕之公司員工，該公
    司將要寄發禮物給被害人，請被害人留下聯絡資料云云，以
    騙取被害人留下聯絡資料後，交與「阿國」、「王董」彙整
    ，再由「阿國」、「王董」將該資料傳真予在臺之黃信榮，
    黃信榮於接獲資料後，即與未○○進行個人排版、設計或以
    每份（八千張）二十四萬元之價格，交由高玉昌、黃美麗所
    經營、位在高雄市○○區○○街九十九巷六號之六之印刷工
    廠排版、印刷，先後大量偽造內載「格林威治鐘錶有限公司
    」、「駿寶萊科技有限公司」、「美邦網路科技股份有限公
    司」、「臺灣聯想科技股份有限公司」、「鴻生堂鐘錶股份
    有限公司」、「富豪國際精品有限公司」、「亞太生活資訊
    館」、「威登國際精品有限公司」、「香港萬寶龍鐘錶股份
    有限公司」、「美商比佛利國際精品有限公司」、「卡登鐘
    錶有限公司」及「英商伯爵鐘錶有限公司」等公司名義之晚
    會邀請卡、中獎通知單、兌獎單、公司產品型錄、貴賓卡等
    詐騙文宣，並在其中之「中獎通知單」及「兌獎單」等文宣
    上，分別偽造附表二、三所示之「眾華法律諮詢顧問公司」
    署名「劉日昌」律師、「安節法務諮詢顧問有限公司」署名
    「白治國」律師、「時代律師事務所」署名「杜子騫」律師
    、「中悅法務管理顧問公司」署名「吳宏山」律師、「正揚
    法務諮詢公司」署名「林正揚」律師及「陳君國」律師、「
    東合律師事務所」署名「張世豐」律師、「恆勝律師事務所
    」署名「張恆勝」律師、「利達法務管理顧問公司」署名「
    溫三郎」律師、「揚昇律師事務所」署名「林義仁」律師、
    「永松律師事務所」署名「劉永松」律師、「華聯律師事務
    所」及「宜進會計師事務所」署名「徐秀青」會計師、「唯
    台聯合會計師事務所」等名義見證，並偽造前揭律師事務所
    、律師或會計師事務所、會計師之印文，供作擔保以取信被
    害人，足使一般社會大眾誤信上開文件係經該等律師、會計
    師等社會公正人士所見證而相信其為真實。待上開偽造之中
    獎通知、廣告單印製完成後，高玉昌及黃美麗即將之郵寄予
    黃信榮，由黃信榮加以整理後，郵寄至台中縣豐原市○○街
    九號三樓未○○之居所，再由未○○與許雅雲以該集團不詳
    人士所偽刻之上述律師、會計師印章，將其上之印文蓋印在
    上開詐騙文宣上，並將上開文宣資料摺疊後置入載有被害人
    通訊處所之信封沾粘後，再推由卯○○負責購買郵票，黏貼
    牢固後將之分散置入各郵件箱，以免遭警查緝，而把上開所
    偽造之中獎通知書等文件郵寄給附表一所示之甲○○等被害
    人以為行使（其中編號十一、十二部分係併案審理部分），
    足生損害於上述「格林威治鐘錶有限公司」等公司、律師及
    會計師事務所、律師、會計師等人之利益；嗣當被害人收受
    上開文宣資料後，即由人在大陸地區福建省廈門一帶之子○
    ○、癸○○等人致電被害人，於電話中假造晚會歡慶之現場
    氣氛，而向被害人訛稱：其等現正在該公司所辦之晚會現場
    活動中，因將被害人之貴賓卡卡號輸入電腦進行抽獎活動時
    ，被害人幸運的被抽中晚會獎項，可獲得港幣二十五萬元之
    獎金，如被害人願領獎，要先繳納十二萬元之現金，而請被
    害人先打電話向該公司之會計部門聯絡，如被害人表示不相
    信者，亦可自行向該集團成員預先裝設之律師事務所、會計
    事務所及各慈善機構詢問云云，待被害人撥打子○○等人所
    留之所謂會計部門的電話時，轉由該集團之其他成員負責接
    續向被害人謊稱中獎之騙詞，並告知依照我國相關之賦稅法
    令規定，領獎人必須先繳交稅金，而誘請被害人把相當之款
    項以匯款或轉帳之方式，存入其等所指定、預先由該集團其
    他成員以不詳方式所收購取得之附表一所示等人頭帳戶中，
    致使被害人於受騙下陷於錯誤，於附表一所示時間，如期將
    款項匯入附表一之人頭帳戶中，在確定被害人匯入款項後，
    再由該集團其他成員致電被害人，請其自行打電話予香港贊
    助廠商即該集團虛設之香港賽馬協會以利撥款，嗣由其他成
    員再向被害人訛稱：需先加入賽馬協會，成為會員後方能領
    款，但加入會員則需先繳交入會費等情，以此方式連續詐騙
    附表一所示之被害人匯款，致使被害人再度受騙而陷於錯誤
    ，一再聽從指示陸續匯出款項至該集團成員所提供之帳戶（
    詳細之被害人、匯款時間、款項及所匯入之帳戶，詳見附表
    一所載），待被害人匯款後，即推由前開綽號「西瓜」的男
    子，持上開收購之人頭帳戶提款卡在全台各地提領贓款後，
    將款項交付黃信榮，黃信榮於將一定成數之贓款轉交該集團
    中部地區負責人「大雄」後，所餘贓款則由黃信榮負責發放
    該集團前去廈門之成員，返台後向其請領之薪資，或由黃信
    榮負責把款項匯入該集團成員所提供之金融帳戶中，之後黃
    信榮再將該集團中部地區之「營運」狀況（收入、支出情形
    ），交與劉育誠，由劉育誠負責以電腦製作統計報表。癸○
    ○即參與到九十二年五月底始返台，並先後分得七萬元；而
    子○○則參與至九十二年六月間（其於九十二年二月間曾返
    台休息至同年三月，此段時間並未實際參與），並分得三十
    二萬元之贓款。嗣經內政部警政署刑事警察局一隊三組及彰
    化縣警察局員林分局第三組人員，循線分於九十二年十月八
    日下午八時許，在台中市○○路一四一號之「中領旅行社」
    拘提吳淑禎到案，並扣得帳冊五份、收費明細表十四張、旅
    行業務代收收據三張等物；又於同日下午八時二十分許，在
    花蓮縣壽豐鄉○○路一號（理想大地渡假飯店）拘捕黃信榮
    、余坤禧及曹芳瑄（另經檢察官為不起訴處分）到案，並當
    場扣得五十八萬零五百元、行動電話十五支、載有該集團公
    司之資料卡六張、身分證影本一疊、該集團之公司名冊、電
    話費繳交資料明細、行動電話儲值清冊易付卡七張及營利事
    業登記證三張等物；再於該日下午九時許，在台中市中國醫
    藥學院立夫醫療大樓拘提劉育誠到案，並扣得該集團公司支
    出明細表、該集團員工金融機構存戶帳號表及行動電話一支
    等物；復於該日下午九時許，在台中縣豐原市○○路二一四
    巷二十五號逮捕許雅雲、許翊玲（後一人另經檢察官為不起
    訴處分），及於該日下午十時三十分許，在台中縣豐原市○
    ○○路「網路星球網路咖啡館」拘提未○○到案，並扣得準
    備寄出之被害人郵件、郵票及被害人明細資料各一袋、筆記
    本二本、兌獎單十一箱、感謝狀二箱、廣告單一箱、署名上
    開律師或會計師名義之名片四箱、信封十五箱、行動電話五
    支、現金三萬四千零九十三元、身分證影本二張、支票一張
    、本票四張、通訊備忘錄二本及印章二十八顆（印文詳如附
    表三所載）；再於翌日凌晨三時許，在高雄市三民區○○○
    街一七二巷二時二號之一，逮捕黃美麗及高玉昌到案，並扣
    得「眾華法務諮詢顧問公司」信封袋、「揚昇律師事務所」
    信封，及署名「林義仁」律師之名片、「眾華法律諮詢顧問
    公司」署名「劉日昌」律師之名片、「駿寶萊科技公司」保
    固維修卡各一捆、兌獎說明單、客戶信封袋、格林威治鐘錶
    公司說明書、會員卡、禮卷、客戶信件、品味生活ＶＩＰ卡
    、客戶名條、熱感紙、被害人之姓名、住址傳真紙各一箱、
    磁片二張、行動電話二支及現金五萬九千七百元等物；另於
    翌日上午五時二十分許，在黃信榮與曹芳瑄位在台中市○○
    路○段十號十樓之十三之居所，扣得中華電信公司之電信費
    用收據、金融機構存摺三本、金融卡三張、記事本、帳簿、
    大陸員工名冊各一本、電腦主機一台、磁片一張及行動電話
    一支等物。待核對所扣得之大陸員工工薪水簿、員工名冊、
    電腦磁碟片所存之資料及比對相關之入出境資料後，而查得
    子○○、癸○○等人亦有涉案，始知上情（原起訴書附表一
    編號一、三、四、五、七、十五、十六及移送併辦意旨附表
    一編號二至四被害人部分，因未在被告子○○、癸○○二人
    參與之時間內，此部分應不另為無罪之諭知或因無從併案審
    理而退由檢察官另行處理，詳如後述）。
二、案經如附表一所示之被害人訴請彰化縣警察局員林分局報告
    臺灣彰化地方法院檢察署檢察官偵查起訴及移送併辦。
    理  由
一、上開犯罪事實，業據被告子○○、癸○○於警訊、偵查及原
    審、本院審理時坦白承認，核與被害人指述受騙情節大致相
    符，並有附表二所示之證物扣案、被告等人之入出境資料、
    所提供帳戶之存摺影本等附卷可相佐證，被告二人之犯行堪
    以認定，應依法予以論科。
二、核被告子○○、癸○○二人所為，均係犯刑法第二百十六條
    、第二百十條之行使偽造私文書罪、同法第三百三十九條第
    一項之詐欺罪（公訴人就詐欺部分，起訴普通詐欺罪，且被
    告行為後，刑法修正後，常業詐欺罪規定業已刪除）。被告
    二人就上開犯行，與黃信榮、余坤禧及綽號「伸哥」等人間
    ，有犯意之聯絡及行為之分擔，均為共同正犯。其等偽造印
    章及印文之行為，均為偽造上開中獎通知單等私文書之部分
    行為；而偽造私文書之低度行為，則為行使上開偽造私文書
    之高度行為所吸收，均不另論罪。又其等前後多次行使偽造
    私文書及詐欺犯行，均時間緊接、所犯係構成要件相同之罪
    名，顯皆係基於概括犯意反覆為之，均應依連續犯之規定論
    以一罪，並各依法加重其刑；附表一編號十一、十二之被害
    人己○○、巳○○受詐騙部分雖未具起訴，然因此部分與起
    訴有罪之部分有連續犯之裁判上一罪關係，本院自應併予審
    判；起訴書所起訴附表一編號一、三、四、五、七、十五、
    十六部分，及移送併辦意旨書附表編號二至四所示之被害人
    部分，因未在被告二人參與犯罪之時間內，無從證明被告二
    人亦有涉案，因起訴書及移送併辦意旨書認此部分與起訴有
    罪部分有連續犯之裁判上一罪關係，本院自不另無罪之諭知
    （起訴部分）或因無從併辦而退由原檢察官另為適法之處理
    （移送併辦部分）。再被告二人所犯上開二罪間，有方法、
    結果之牽連關係，應從一重之行使偽造私文書罪處斷。原審
    認上訴人罪證明確，予以論罪科刑，固非無見，惟查原審未
    及就刑法於95年7月1日修正公布施行前後之規定，加以比較
    適用，詳如後述，尚有未洽。公訴人上訴意旨指摘原審量刑
    過輕且併予宣告緩刑，雖無可取，惟原判決既有可議，即無
    可維持，自應由本院加以撤銷改判。爰審酌被告二人犯罪之
    動機、目的、方法、手段、所得利益，其二人前未有犯罪記
    錄，品行尚稱良好，但為圖不法利益，竟在受利誘下，參與
    此等集團性之犯罪，且查其犯罪組織分工之細密，犯罪手法
    之熟練，已造成多位民眾受騙而失金，衍生相當多之社會問
    題，所生危害難謂輕微，惟其二人於犯後均坦認犯行，深表
    悔意，犯後態度可謂良好，並節省司法調查所費資源，及其
    二人參與犯罪之程度尚輕、參與之時間、參與詐欺其所得，
    被告子○○為三十二萬元、被告癸○○為七萬元等一切情狀
    ，分別量處如主文第二項所示之刑，以示懲儆。末查被告子
    ○○、癸○○二人前未曾受有期徒刑以上刑之宣告，此有臺
    灣彰化地方法院檢察署刑案資料查註紀錄表一紙在卷可稽，
    其經此教訓，應知警惕而無再犯之虞，是所宣告之刑，認以
    暫不執行為適當，併予宣告緩刑五年，緩刑期間並付保護管
    束，以勵自新。至扣案如附表二、三所示之物，均係被告之
    共犯黃信榮、余坤禧、未○○、黃美麗、高玉昌等人所有、
    供其等犯本罪所用，附表三所示印文之印章（即附表二編號
    五十六所指之二十八枚印章），乃係共犯黃信榮等人所偽造
    ，此據共犯黃信榮等人於警訊、偵查中供承明確，應併依法
    宣告沒收；而所扣之行動電話因無從識別究係專供被告或其
    共犯犯本罪所用，或是供其等私人所使用，電話費繳費資料
    收據、傳真熱感紙、租賃契約書、台灣大哥大行動電話過戶
    書、詹智傑之健保卡、理財對帳單、寶馬牌休旅車、未○○
    、黃信榮所持有之支票、本票、私人之存摺、提款卡、支票
    機等物，亦無從證明係供被告犯本罪所用之物，且不屬違禁
    物，而扣案之現金六十七萬四千二百九十三元，則係共犯黃
    信榮等人所分得之贓款，非屬被告等人所有，另前揭在台中
    市市○○路一四一號之「中領旅行社」扣得之帳冊五份、收
    費明細表十四張及旅行業務代收收據三張，乃為訴外人中領
    旅行社所有之物，此等物件均無其他積極事證，足資證明為
    被告等供本件犯罪所用之物，爰不為沒收之聲請，併此敘明
    。
三、被告行為後，刑法連續犯牽連犯之規定，業於94年1月7日修
    正公布刪除，並於95年7月1日施行，則被告之犯行，因行為
    後新法業已刪除連續犯及牽連犯之規定，此刪除雖非犯罪構
    成要件之變更，但顯已影響行為人刑罰之法律效果，自屬法
    律有變更，依新法第2條第1項規定，比較新、舊法結果，仍
    應適用較有利於被告之行為時法律即舊法論以連續犯及牽連
    犯（最高法院95年第8次刑事庭會議決議參照）。
據上論結，應依刑事訴訟法第三百六十九條第一項前段、第三百
六十四條、第二百九十九條第一項前段、修正後刑法第二條第一
項前段、刑法第二十八條、修正前第五十六條、第二百十六條、
第二百十條、第三百三十九條第一項、修正前第五十五條、第二
百十九條、第三十八條第一項第二款、第七十四條第一款、第九
十三條第一項、修正前罰金罰鍰提高標準條例第一條前段，判決
如主文。
本案經檢察官丙○○到庭執行職務。
中    華    民    國    95    年    10    月    31    日
               刑事第二庭  審判長法  官  李  璋  鵬
                                 法  官  胡  森  田
                                 法  官  蕭  錦  鍾
上列正本證明與原本無異。
如不服本判決應於收受送達後十日內向本院提出上訴書狀，其未
敘述上訴之理由者並得於提起上訴後十日內向本院補提理由書（
均須按他造當事人之人數附繕本）。
                                 書記官  廖  次  芬
中    華    民    國    95    年    11    月    2     日
刑法第二百十六條
行使第二百十條至第二百十五條之文書者，依偽造、變造文書或
登載不實事項或使登載不實事項之規定處斷。
刑法第二百十條
偽造、變造私文書，足以生損害於公眾或他人者，處五年以下有
期徒刑。
刑法第三百三十九條
意圖為自己或第三人不法之所有，以詐術使人將本人或第三人之
物交付者，處五年以下有期徒刑、拘役或科或併科一千元以下罰
金。
以前項方法得財產上不法之利益或使第三人得之者亦同。
前二項之未遂犯罰之。
附表一
┌──┬───┬────┬────────┬────┬─────────┬────┐
│編號│被害人│匯款金額│匯入之金融機構帳│匯款日期│冒用之公司名稱或電│備    註│
│    │      │        │戶名稱          │（民國）│話                │        │
├──┼───┼────┼────────┼────┼─────────┼────┤
│一  │甲○○│十二萬元│徐坤進郵局帳戶  │92年3月1│丹提珠寶公司愛心慈│匯款四次│
│    │      │十萬元  │帳號            │2日     │善義賣晚會抽獎活動│總匯款金│
│    │      │三十萬元│00000000000000  │92年3月1│及香港賽馬協會    │額一百二│
│    │      │七十萬元│李瑞東郵局帳戶  │3日     │                  │十二萬元│
│    │      │        │帳號            │92年3月1│                  │        │
│    │      │        │00000000000000  │4日     │                  │        │
├──┼───┼────┼────────┼────┼─────────┼────┤
│二  │午○○│六萬元  │沈國傑郵局帳戶  │92年5月1│香奈兒珠寶公司愛心│匯款一次│
│    │      │        │帳號            │4日     │慈善義賣晚會抽獎活│總匯款金│
│    │      │        │0000000000000   │        │動                │額六萬元│
├──┼───┼────┼────────┼────┼─────────┼────┤
│三  │戊○○│十二萬元│王德忠郵局帳戶  │92年5月2│道亨國際貿易公司愛│匯款三次│
│    │      │十萬元  │帳號            │8日     │心抽獎活動及仁德法│總匯款金│
│    │      │三十萬元│00000000000000  │92年5月2│律事務所          │額五十二│
│    │      │        │                │9日     │                  │萬元    │
│    │      │        │                │92年5月2│                  │        │
│    │      │        │                │9日     │                  │        │
├──┼───┼────┼────────┼────┼─────────┼────┤
│四  │丁○○│十二萬元│王德忠郵局帳戶  │92年6月1│道亨國際貿易公司愛│匯款三次│
│    │      │十萬元  │帳號            │9日     │心抽獎活動、香港賽│總匯款金│
│    │      │三十五萬│00000000000000  │        │馬協會及仁德法律事│額五十七│
│    │      │元      │                │        │務所              │萬元    │
├──┼───┼────┼────────┼────┼─────────┼────┤
│五  │庚○○│六十萬元│王德忠郵局帳戶  │92年5月2│道亨國際貿易公司愛│匯款三次│
│    │      │四十萬元│帳號            │0日     │心抽獎活動、香港賽│總匯款金│
│    │      │一百萬元│00000000000000  │        │馬協會及仁德法律事│額二百萬│
│    │      │        │                │        │務所              │元      │
│    │      │        │                │        │刊00-00000000     │        │
├──┼───┼────┼────────┼────┼─────────┼────┤
│六  │辰○○│十二萬元│郭耀文郵局帳戶  │91年10月│亞瑟士鐘錶公司慈善│匯款六次│
│    │      │十萬元  │帳號            │21日    │義賣抽獎活動、國勳│總匯款金│
│    │      │六萬二千│00000000000000  │91年10月│律師事所及香港賽馬│額五十一│
│    │      │五百元  │楊吉宗郵局帳戶  │21日    │協會              │萬八千六│
│    │      │三萬九千│帳號            │92年1月1│刊00-00000000     │百七十五│
│    │      │三百元  │00000000000000  │7日     │     00000000     │元      │
│    │      │十三萬一│張志彥郵局帳戶  │92年1月2│     00000000     │        │
│    │      │千二百五│帳號            │2日     │                  │        │
│    │      │十元    │00000000000000  │92年1月2│                  │        │
│    │      │六萬五千│許錦堂郵局帳戶  │3日     │                  │        │
│    │      │六百二十│帳號            │92年1月2│                  │        │
│    │      │五元    │00000000000000  │4日     │                  │        │
├──┼───┼────┼────────┼────┼─────────┼────┤
│七  │乙○○│三萬元  │何坤亮郵局帳戶  │92年6月6│萬寶龍精品公司愛心│匯款二次│
│    │      │五萬元  │帳號            │日      │抽獎活動、香港賽馬│總匯款金│
│    │      │        │00000000000000  │        │協會              │額八萬元│
├──┼───┼────┼────────┼────┼─────────┼────┤
│八  │壬○○│十二萬元│李瑞東郵局帳戶  │92年5月2│華納威秀國際精品公│匯款一次│
│    │      │        │帳號            │8日     │司愛心抽獎活動、香│總匯款金│
│    │      │        │00000000000000  │        │港賽馬協會及仁濟老│額十二萬│
│    │      │        │                │        │人安養中心        │元      │
├──┼───┼────┼────────┼────┼─────────┼────┤
│九  │辛○○│二萬元  │李瑞東郵局帳戶  │92年6月2│華納威秀國際精品公│匯款二次│
│    │      │八萬元  │帳號            │日      │司愛心抽獎活動、香│總匯款金│
│    │      │        │00000000000000  │        │港賽馬協會        │額十萬元│
├──┼───┼────┼────────┼────┼─────────┼────┤
│十  │寅○○│十萬元  │張美玲郵局帳戶  │92年4月1│華納威秀國際精品公│匯款二次│
│    │      │十萬元  │帳號            │7日     │司愛心抽獎活動、香│總匯款金│
│    │      │        │00000000000000  │92年4月2│港賽馬協會        │額二十萬│
│    │      │        │                │4日     │                  │元      │
├──┼───┼────┼────────┼────┼─────────┼────┤
│十一│己○○│十二萬元│李瑞東郵局帳戶  │92年5月 │華納威秀國際精品公│匯款五次│
│    │      │五萬三千│帳號            │19日    │司慈善義賣晚會抽獎│總匯款金│
│    │      │八百元  │00000000000000  │93年1月9│活動              │額四十六│
│    │      │五萬六千│許祐銘郵局帳戶  │日      │                  │萬四千五│
│    │      │元      │帳號            │93年1月 │                  │百四十元│
│    │      │十一萬二│00000000000000  │13日    │                  │        │
│    │      │千八百七│王洪錞郵局帳戶  │93年1月 │                  │        │
│    │      │十五元  │帳號            │14日    │                  │        │
│    │      │十一萬二│00000000000000  │93年1月 │                  │        │
│    │      │千八百七│                │14日    │                  │        │
│    │      │十五元  │                │        │                  │        │
├──┼───┼────┼────────┼────┼─────────┼────┤
│十二│巳○○│十二萬元│何坤亮郵局帳戶  │92年3月 │香港萬寶龍鐘錶股份│匯款一次│
│    │      │        │帳號            │31日    │有限公司愛心慈善義│匯款金額│
│    │      │        │00000000000000  │        │賣晚會抽獎活動及香│十二萬元│
│    │      │        │                │        │港賽馬協會        │        │
└──┴───┴────┴────────┴────┴─────────┴────┘
 附表二
┌──┬────────────┬───┬──────┬────────┐
│編號│    品           名     │單  位│  數   量   │    備   註     │
│    │                        │      │            │                │
├──┼────────────┼───┼──────┼────────┤
│ 1  │眾華法務諮詢顧問公司信封│ 箱   │     七     │黃美麗、高玉昌  │
├──┼────────────┼───┼──────┼────────┤
│ 2  │駿寶萊科技有限公司信封  │ 箱   │     七     │黃美麗、高玉昌  │
├──┼────────────┼───┼──────┼────────┤
│ 3  │揚昇律師事務所信封      │ 箱   │     二     │黃美麗、高玉昌  │
├──┼────────────┼───┼──────┼────────┤
│ 4  │美邦資訊生活館（美邦網路│ 箱   │     二     │黃美麗、高玉昌  │
│    │科技公司）會員卡        │      │            │                │
├──┼────────────┼───┼──────┼────────┤
│ 5  │駿寶萊科技有限公司禮券  │ 箱   │     二     │黃美麗、高玉昌  │
├──┼────────────┼───┼──────┼────────┤
│ 6  │駿寶萊科技公司產品型錄  │ 箱   │     一     │黃美麗、高玉昌  │
├──┼────────────┼───┼──────┼────────┤
│ 7  │格林威治鐘錶公司型錄    │ 箱   │     一     │黃美麗、高玉昌  │
├──┼────────────┼───┼──────┼────────┤
│ 8  │威登國際精品公司兌獎通知│ 箱   │     一     │黃美麗、高玉昌  │
│    │單（利達管理顧問公司溫三│      │            │                │
│    │    郎律師）            │      │            │                │
├──┼────────────┼───┼──────┼────────┤
│ 9  │駿寶萊科技有限公司兌獎通│ 箱   │     一     │黃美麗、高玉昌  │
│    │知單（眾華法務諮詢顧問公│      │            │                │
│    │      司律師劉日昌名片）│      │            │                │
├──┼────────────┼───┼──────┼────────┤
│ 10 │巨亨廣告行銷公司信封    │ 疊   │     一     │黃美麗、高玉昌  │
│    │（已填寫姓名）          │      │            │                │
├──┼────────────┼───┼──────┼────────┤
│ 11 │駿寶萊科技有限公司信封  │ 疊   │     一     │黃美麗、高玉昌  │
│    │（已填寫姓名）          │      │            │                │
├──┼────────────┼───┼──────┼────────┤
│ 12 │愛格納國際貿易公司信封  │ 疊   │     一     │黃美麗、高玉昌  │
│    │（已填寫姓名）          │      │            │                │
├──┼────────────┼───┼──────┼────────┤
│ 13 │東泓環保科技公司信封    │ 疊   │     一     │黃美麗、高玉昌  │
│    │（已填寫姓名）          │      │            │                │
├──┼────────────┼───┼──────┼────────┤
│ 14 │易達環境保護公司信封    │ 疊   │     一     │黃美麗、高玉昌  │
│    │（已填寫姓名）          │      │            │                │
├──┼────────────┼───┼──────┼────────┤
│ 15 │吉寶亞太生物科技公司信封│ 疊   │     一     │黃美麗、高玉昌  │
│    │（已填寫姓名）          │      │            │                │
├──┼────────────┼───┼──────┼────────┤
│ 16 │阿肯迪特數位科技公司信封│ 疊   │     一     │黃美麗、高玉昌  │
│    │（已填寫姓名）          │      │            │                │
├──┼────────────┼───┼──────┼────────┤
│ 17 │耐特威國際公司信封      │ 疊   │     一     │黃美麗、高玉昌  │
│    │（已填寫姓名）          │      │            │                │
├──┼────────────┼───┼──────┼────────┤
│ 18 │YUNG SHIN 永信集團卡    │ 疊   │     一     │黃美麗、高玉昌  │
│    │（金卡）                │      │            │                │
├──┼────────────┼───┼──────┼────────┤
│ 19 │鳳翔傳播事業公司信封    │ 疊   │     一     │黃美麗、高玉昌  │
│    │（已填寫姓名）          │      │            │                │
├──┼────────────┼───┼──────┼────────┤
│ 20 │臺灣三敏公司信封        │ 疊   │     一     │黃美麗、高玉昌  │
│    │（已填寫姓名）          │      │            │                │
├──┼────────────┼───┼──────┼────────┤
│ 21 │揚昇律師事務所公司信封  │ 疊   │     一     │黃美麗、高玉昌  │
│    │（已填寫姓名）          │      │            │                │
├──┼────────────┼───┼──────┼────────┤
│ 22 │辰陽線上服務公司信封    │ 疊   │     一     │黃美麗、高玉昌  │
│    │（已填寫姓名）          │      │            │                │
├──┼────────────┼───┼──────┼────────┤
│ 23 │一品商務國際徵信公司信封│ 疊   │     一     │黃美麗、高玉昌  │
│    │（已填寫姓名）          │      │            │                │
├──┼────────────┼───┼──────┼────────┤
│ 24 │Chyuan Cuo全國型錄      │ 疊   │     一     │黃美麗、高玉昌  │
├──┼────────────┼───┼──────┼────────┤
│ 25 │Chyuan Cuo全國信封      │ 疊   │     一     │黃美麗、高玉昌  │
├──┼────────────┼───┼──────┼────────┤
│ 26 │工作記事簿              │ 本   │     一     │黃美麗、高玉昌  │
├──┼────────────┼───┼──────┼────────┤
│ 27 │收件者名單              │ 疊   │     二     │黃美麗、高玉昌  │
│    │（大、小各一疊）        │      │            │                │
│    │                        │      │            │                │
├──┼────────────┼───┼──────┼────────┤
│ 28 │未寄出郵件              │ 袋   │     一     │未○○          │
│    │（安節法務諮詢顧問公司）│      │            │                │
├──┼────────────┼───┼──────┼────────┤
│ 29 │安節法務諮詢顧問公司    │ 封   │   一五八   │未○○          │
├──┼────────────┼───┼──────┼────────┤
│ 30 │香港萬寶龍鐘錶公司      │ 封   │     四     │未○○          │
│    │（兌獎單、禮券、VIP卡、 │      │            │                │
│    │  型錄）                │      │            │                │
├──┼────────────┼───┼──────┼────────┤
│ 31 │感謝狀                  │ 箱   │     二     │未○○          │
│    │（仁濟老人安養中心）    │      │            │                │
├──┼────────────┼───┼──────┼────────┤
│ 32 │感謝狀                  │ 封   │   二十二   │未○○          │
│    │（仁濟老人安養中心）    │      │            │                │
├──┼────────────┼───┼──────┼────────┤
│ 33 │郵票                    │ 袋   │     一     │未○○          │
├──┼────────────┼───┼──────┼────────┤
│ 34 │客戶資料                │ 袋   │     一     │未○○          │
├──┼────────────┼───┼──────┼────────┤
│ 35 │筆記本                  │ 本   │     二     │未○○          │
├──┼────────────┼───┼──────┼────────┤
│ 36 │兌獎單                  │ 箱   │     十一   │未○○          │
│    │（臺灣聯想電腦科技、美商│      │            │                │
│    │  比佛利國際精品、鴻生堂│      │            │                │
│    │  鐘錶、英商伯爵鐘錶、富│      │            │                │
│    │  豪國際精品、亞太生活資│      │            │                │
│    │  訊館、卡登鐘錶等公司）│      │            │                │
├──┼────────────┼───┼──────┼────────┤
│ 37 │鴻生堂鐘錶公司兌獎單    │ 張   │   三十一   │未○○          │
├──┼────────────┼───┼──────┼────────┤
│ 38 │台灣聯想電腦科技公司兌獎│ 張   │   五三○   │未○○          │
│    │單                      │      │            │                │
├──┼────────────┼───┼──────┼────────┤
│ 39 │鴻生堂鐘錶公司信封      │ 封   │   一三○   │未○○          │
│    │（內有兌獎單、型錄、VIP │      │            │                │
│    │  卡、禮券2000）        │      │            │                │
├──┼────────────┼───┼──────┼────────┤
│ 40 │台灣聯想電腦科技公司信封│ 封   │     五○   │未○○          │
│    │（內有通知單、型錄、VIP │      │            │                │
│    │  卡、禮券）            │      │            │                │
├──┼────────────┼───┼──────┼────────┤
│ 41 │英商伯爵鐘錶公司兌獎單  │ 張   │     三○   │未○○          │
├──┼────────────┼───┼──────┼────────┤
│ 42 │富豪國際精品公司兌獎單  │ 張   │   三○○   │未○○          │
├──┼────────────┼───┼──────┼────────┤
│ 43 │卡登鐘錶公司兌獎單      │ 張   │   三三○   │未○○          │
├──┼────────────┼───┼──────┼────────┤
│ 44 │亞太生活公司兌獎單      │ 張   │   一五○   │未○○          │
├──┼────────────┼───┼──────┼────────┤
│ 45 │美商比佛利國際清公司兌獎│ 張   │   四七○   │未○○          │
│    │單                      │      │            │                │
├──┼────────────┼───┼──────┼────────┤
│ 46 │駿寶萊科技公司慈善晚會兌│ 張   │ 一二八○   │黃美麗、高玉昌  │
│    │獎單                    │      │            │                │
├──┼────────────┼───┼──────┼────────┤
│ 47 │格林威治鐘錶公司兌獎單  │ 張   │   五五○   │黃美麗、高玉昌  │
├──┼────────────┼───┼──────┼────────┤
│ 48 │客戶信件                │ 封   │   二八○   │黃美麗、高玉昌  │
│    │（內有格林威治公司兌獎單│      │            │                │
│    │  ）                    │      │            │                │
├──┼────────────┼───┼──────┼────────┤
│ 49 │客戶信件                │ 封   │   一八○   │黃美麗、高玉昌  │
│    │（內有駿寶萊科技公司兌獎│      │            │                │
│    │  單）                  │      │            │                │
├──┼────────────┼───┼──────┼────────┤
│ 50 │格林威治鐘錶公司禮券    │ 張   │   三五○○ │黃美麗、高玉昌  │
├──┼────────────┼───┼──────┼────────┤
│ 51 │廣告單                  │ 箱   │     一     │未○○          │
├──┼────────────┼───┼──────┼────────┤
│ 52 │名片                    │ 箱   │     四     │未○○          │
├──┼────────────┼───┼──────┼────────┤
│ 53 │信封                    │ 箱   │     十五   │未○○          │
├──┼────────────┼───┼──────┼────────┤
│ 54 │筆記本                  │ 本   │     二     │未○○          │
├──┼────────────┼───┼──────┼────────┤
│ 55 │通訊備忘錄              │ 本   │     二     │未○○          │
├──┼────────────┼───┼──────┼────────┤
│ 56 │印章                    │ 枚   │   二十八   │未○○          │
├──┼────────────┼───┼──────┼────────┤
│ 57 │寫有公司名稱資料卡片    │ 張   │     九     │黃信榮          │
├──┼────────────┼───┼──────┼────────┤
│ 58 │記事本                  │ 本   │     二     │黃信榮、曹芳瑄  │
├──┼────────────┼───┼──────┼────────┤
│ 59 │帳簿                    │ 本   │     一     │黃信榮、曹芳瑄  │
├──┼────────────┼───┼──────┼────────┤
│ 60 │大陸員工薪水簿          │ 本   │     一     │黃信榮、曹芳瑄  │
├──┼────────────┼───┼──────┼────────┤
│ 61 │電腦主機                │ 台   │     一     │黃信榮、曹芳瑄  │
├──┼────────────┼───┼──────┼────────┤
│ 62 │磁碟片                  │ 片   │     八     │黃信榮、曹芳瑄  │
├──┼────────────┼───┼──────┼────────┤
│ 63 │員工名冊                │ 張   │   三十五   │黃信榮、曹芳瑄  │
├──┼────────────┼───┼──────┼────────┤
│ 64 │遠傳易付卡              │ 盒   │     十一   │黃信榮          │
├──┼────────────┼───┼──────┼────────┤
│ 65 │公司支出收入明細表      │ 張   │     十四   │劉育誠          │
├──┼────────────┼───┼──────┼────────┤
│ 66 │金融機構存戶帳號表      │ 張   │   二十五   │劉育誠          │
├──┼────────────┼───┼──────┼────────┤
│ 67 │身分證影本              │ 疊   │     一     │余坤禧          │
├──┼────────────┼───┼──────┼────────┤
│ 68 │詐騙公司名冊            │ 張   │     十六   │余坤禧          │
├──┼────────────┼───┼──────┼────────┤
│ 69 │詐騙公司名稱記事卡      │ 張   │     十四   │余坤禧          │
├──┼────────────┼───┼──────┼────────┤
│ 70 │電話轉接對照表          │ 本   │     一     │余坤禧          │
├──┼────────────┼───┼──────┼────────┤
│ 71 │詐騙公司行號筆記本      │ 本   │     一     │余坤禧          │
├──┼────────────┼───┼──────┼────────┤
│ 72 │行動電話儲值清冊        │ 張   │     十八   │余坤禧          │
├──┼────────────┼───┼──────┼────────┤
│ 73 │營利事業登記證影本      │ 張   │     三     │余坤禧          │
├──┼────────────┼───┼──────┼────────┤
│ 74 │行動電話易付卡門號      │ 張   │     七     │余坤禧          │
├──┼────────────┼───┼──────┼────────┤
│ 75 │眾華法務諮詢顧問公司信封│ 箱   │     一     │黃美麗、高玉昌  │
│    │袋                      │      │            │                │
├──┼────────────┼───┼──────┼────────┤
│ 76 │揚昇律師事務所信封      │ 箱   │     一     │黃美麗、高玉昌  │
├──┼────────────┼───┼──────┼────────┤
│ 77 │兌獎說明單              │ 箱   │     三     │黃美麗、高玉昌  │
├──┼────────────┼───┼──────┼────────┤
│ 78 │客戶信封袋              │ 箱   │     一     │黃美麗、高玉昌  │
├──┼────────────┼───┼──────┼────────┤
│ 79 │鐘錶說明書              │ 箱   │     一     │黃美麗、高玉昌  │
├──┼────────────┼───┼──────┼────────┤
│ 80 │品味生活信封            │ 箱   │     一     │黃美麗、高玉昌  │
├──┼────────────┼───┼──────┼────────┤
│ 81 │客戶信件                │ 箱   │     一     │黃美麗、高玉昌  │
├──┼────────────┼───┼──────┼────────┤
│ 82 │品味生活VIP卡           │ 箱   │     二     │黃美麗、高玉昌  │
├──┼────────────┼───┼──────┼────────┤
│ 83 │眾華法務諮詢顧問公司劉百│ 捆   │     一     │黃美麗、高玉昌  │
│    │昌名片                  │      │            │                │
├──┼────────────┼───┼──────┼────────┤
│ 84 │揚昇律師事務所林義仁名片│ 捆   │     一     │黃美麗、高玉昌  │
├──┼────────────┼───┼──────┼────────┤
│ 85 │格林威治鐘錶公司會員卡  │ 箱   │     一     │黃美麗、高玉昌  │
├──┼────────────┼───┼──────┼────────┤
│ 86 │駿寶萊科技公司保固維修卡│ 捆   │     一     │黃美麗、高玉昌  │
├──┼────────────┼───┼──────┼────────┤
│ 87 │客戶名條                │ 袋   │     一     │黃美麗、高玉昌  │
├──┼────────────┼───┼──────┼────────┤
│ 88 │格林威治鐘錶公司禮券    │ 捆   │     一     │黃美麗、高玉昌  │
├──┼────────────┼───┼──────┼────────┤
│ 89 │記錄簿                  │ 本   │     二     │黃美麗、高玉昌  │
├──┼────────────┼───┼──────┼────────┤
│ 90 │客戶住址、姓名傳真紙    │ 袋   │     一     │黃美麗、高玉昌  │
├──┼────────────┼───┼──────┼────────┤
│ 91 │磁片、光碟片            │ 袋   │     一     │黃美麗、高玉昌  │
└──┴────────────┴───┴──────┴────────┘
                                                      Ｆ


司法院資訊處製作；財團法人民間司法改革基金會備份。
